# 请教chenyiwei老师，基金（有限合伙）的新金融工具准则分类问题

提问人：godfisherman1 时间：2020-01-14 10:35:57
陈老师好，望老师百忙之中能解答如下困惑：
A公司投资了B基金（有限合伙），基金存续期 5 年，投资比例10%，A公司按照新准则指定为其他权益工具投资。
B基金投资C公司，投资协议中约定业绩对赌条款。由于C公司未实现业绩承诺，作为对赌条款的保证人，承担了连带责任（将若干茅台酒抵偿欠C公司的投资债务）。
1 、A公司将对B基金投资的分类列报是否合适？（是否要考虑上述基金存续期限、穿透考虑B投资C的对赌条款？
是否符合仅在清算时才有义务向另一方交付净资产的金融工具？）
2 、茅台酒应如何入账？新债务重组准则规定，债权人应按照债权的公允价值及相关税费入账收到的非金融资产。
如何确定债权的公允价值？（ps.若茅台酒公允价值低于债权公允价值时，应如何确定其入账价值？）
3 、茅台酒在市面上找不到对应的价格，应当如何确定其可收回金额？
非常感谢陈老师。

回答人：chenyiwei
1 、根据新CAS 22应用指南：“符合金融负债定义但是被分类为权益工具的特殊金融工具（包括可回售工具和发行方仅在清算时才有义务向另一方按比例交付其净资产的金融工具）本身并不符合权益工具的定义，因此从投资方的角度也就不符合指定为以公允价值计量且其变动计入其他综合收益的金融资产的条件。例如某些开放式基金，基金持有人可将基金份额回售给基金，该基金发行的基金份额并不符合权益工具的定义，只是按照金融工具列报准则符合列报为权益工具条件的可回售工具。这种情况下，投资人持有的该基金份额，不能指定为以公允价值计量且其变动计入其他综合收益的金融资产”。据此，如果B基金属于有限寿命主体，或者合伙人可以随时选择赎回退出的（类似于开放式基金），则这种情况下对合伙企业中的投资不满足指定为其他权益工具投资的条件，只能作为以公允价值计量且其变动计入损益的金融资产。
2 、A（或者B）享有的对赌权益属于以公允价值计量且其变动计入损益的金融资产。对于收到用于抵债的实物，该实物的入账价值应默认为该项金融资产于结算时点的公允价值。如果该实物在同一时点的公允价值低于该项金融资产公允价值的，应对其计提减值准备。